【裁判字號】    97,訴,4644
【裁判日期】    980109
【裁判案由】    偽證
【裁判全文】
臺灣板橋地方法院刑事判決              97年度訴字第4644號
公  訴  人  臺灣板橋地方法院檢察署檢察官
被      告  甲○○
                    另案於臺灣雲林監獄執行中
上列被告因偽證案件，經檢察官提起公訴（97年度偵字第26829
號），本院判決如下：
    主  文
甲○○犯偽證罪，處有期徒刑捌月。
    事  實
一、甲○○明知乙○○於其改造槍枝、子彈時均有在旁協助，於
    97年4 月15日上午11時20分許本院97年度重訴字第16號違反
    槍砲彈藥刀械管制條例案件審理時，竟基於偽證之犯意，就
    該案共犯乙○○是否涉有共同改造有殺傷力槍枝、子彈犯行
    之重要關係事項作證時，竟於具結後虛偽證稱：「伊僅請乙
    ○○從車上幫忙將工具拿給伊，剛開始乙○○不知道改造槍
    枝、子彈，是後來伊與乙○○聊天時才跟他說」等語，企圖
    為魏明宏脫罪，嗣經法院認係迴護之詞而不予採信，始悉上
    情（甲○○、乙○○所涉上開違反槍砲彈藥刀械管制條例案
    件，業經本院、台灣高等法院判處罪刑確定）。
二、案經臺灣板橋地方法院檢察署檢察官偵查起訴。
    理  由
一、訊據被告甲○○固不否認有在上開時、地，於具結後為上揭
    證述，惟矢口否認有何偽證犯行，辯稱：伊所陳述的都是事
    實云云。惟查：
  (1)被告上揭犯罪事實，有被告於台灣板橋地方法院檢察署97年
    度偵字第5443號案件警詢及偵查中之證述筆錄、本院97年度
    重訴字第16號審理中之證述筆錄、本院97年度重訴字第16號
    案件97年4 月15日證人結文1 紙、本院97年度重訴字第16號
    判決1 份、乙○○台灣高等法院被告前案紀錄表一份可資佐
    證（被告對上揭證據均同意作為證據，本院經核亦無不適當
    之情形存在，認為應得作為證據）。
  (2)被告雖辯解如前，然另案被告乙○○於本院97年度重訴字第
    16號案件（下稱另案）警詢中已供稱：該案改造手槍是伊跟
    被告一起去板橋市○○路玩具店買道具槍回來，然後2 個一
    起下去改造，該案查獲的改造子彈也是與被告一起買道具彈
    回來改造。槍枝部份伊和被告將買回來的道具槍管及撞針座
    換掉，槍管是伊和被告自己買鐵管回來，然後再用鑽床及挫
    刀等工具把槍管擴大；撞針座道具店就有在賣了，伊和被告
    將改好的槍管及撞針座換好，該把槍就能擊發子彈了。改造
    子彈是伊和被告買道具彈回來，然後將道具彈的彈頭打開鑽
    孔填裝火藥及底部底火也填裝火藥，就完成改造子彈了，伊
    和被告都在臺北縣三峽鎮○○路○ 段233 巷4 號之1 「固全
    廣告招牌公司」內，以公司內的鑽床來改造槍械，另一把在
    伊家查扣的改造手槍1 把、子彈7 顆，是在96年12月底跟被
    告在固全廣告公司內一起改造完成等情，於該案偵查中亦供
    稱：被告在改造另案扣案手槍1 支及子彈7 顆時伊都在場，
    且有幫忙被告拿工具，不過只有被告懂得如何改造槍彈，伊
    只是在好奇才會在旁忙他拿工具。該次改造槍彈的零件，也
    係伊與被告一起去板橋市○○路附近的好聖地購買的等情，
    足知另案被告乙○○就其參與被告改造槍枝、子彈犯行一節
    已供述綦詳，有本院97年度重訴字第16號判決書引用之上開
    筆錄內容可佐，是被告於另案審理中證稱：伊僅係請另案被
    告乙○○從車上幫忙將工具拿給伊，剛開始另案被告乙○○
    不知道改造槍枝、子彈，是後來伊與另案被告乙○○聊天時
    才跟他說云云，與另案被告乙○○前揭供述明顯矛盾，而依
    另案被告乙○○前揭自白等供述情節，就被告於另案犯罪係
    從事改造扣案槍枝、製造子彈等情，顯至遲於在被告旁遞送
    工具時已然知悉，非於事後始經被告告知而知情，被告竟具
    結後證稱乙○○係於事後經伊告知始知上情，自屬對案情有
    重要關係之事項為虛偽證述無疑。
  (3)綜據前述，被告前揭所辯無非事後空言否認之詞，無從建立
    合理懷疑而推翻前揭積極證據。本案事證明確，被告犯行已
    堪認定，自應依法論科。
二、核被告所為，係犯刑法第168 條之偽證罪。爰審酌被告前有
    毒品、強盜、搶奪、妨害公務等前科，有台灣高等法院被告
    前案紀錄表在卷可稽，雖未構成累犯，仍顯示素行不佳，謀
    為乙○○脫罪，竟明知偽證罪責，仍於具結後為不實之證述
    ，其前揭犯行嚴重妨害法庭中真相發現及司法公信，顯屬嚴
    重藐視公權力之行為，應予非難，並藉此杜絕民眾常無視於
    證人宣誓，仍恣意虛偽陳述之歪風，否則難以建立司法公信
    之基礎，兼衡被告之素行、犯罪之動機、手段、與乙○○具
    有親戚關係、於本案審理中仍執詞否認犯行，未見悔意之犯
    後態度等一切情狀，認為被告固無據實陳述之義務，然其缺
    乏為自己行為負責之觀念，自應施以相當之刑罰，以求收矯
    治之效，量處如主文所示之刑，以示警懲。
據上論斷，應依刑事訴訟法第299 條第1 項前段，刑法第168 條
，判決如主文。
本案經檢察官陳姿雯到庭執行職務。
中    華    民    國    98    年    1     月    9     日
                  刑事第二庭  審判長法  官  王屏夏
                                    法  官  吳幸娥
                                    法  官  王偉光
上列正本證明與原本無異。
如不服本判決，應於送達後10日內敘明上訴理由，向本院提出上
訴狀，上訴於本院第二審合議庭 (應附繕本) 。其未敘述上訴理
由者，應於上訴期間屆滿後20日內向本院補提理由書「切勿逕送
上級法院」。
中    華    民    國    98    年    1     月    9     日
                                    書記官  陳宥伶
附錄本案論罪科刑法條全文：
刑法第一百六十八條
於執行審判職務之公署審判時或於檢查官偵查時，證人、鑑定人
、通譯於案情有重要關係之事項，供前或供後具結，而為虛偽陳
述者，處七年以下有期徒刑。


司法院資訊處製作；財團法人民間司法改革基金會備份。
